臺灣高等法院臺南分院刑事判決
　　　　　　　　　　　　　　　　 94年度上訴字第119號　Ａ
上　訴　人
即　被　告　甲○○
上列上訴人因違反槍砲彈藥刀械管制條例案件，不服臺灣台南地
方法院93年度訴字第963號中華民國93年12月31日第一審判決（
起訴案號：臺灣台南地方法院檢察署93年度偵字第3025號），提
起上訴，本院判決如下：
    主  文
原判決撤銷。
甲○○未經許可，持有可發射子彈具有殺傷力之改造手槍，處有
期徒刑壹年，併科罰金新臺幣伍萬元，罰金如易服勞役，以新臺
幣玖佰元即銀元佰元折算壹日。
仿ＧＬＯＣＫ廠半自動之改造手槍壹枝（含彈匣壹個，槍枝管制
編號：0000000000號）及土造子彈貳顆均沒收。
   事  實
一、甲○○於民國（下同）80年及82年間曾犯施用毒品罪，分別
    經臺灣台南地方法院及臺灣澎湖地方法院各判處有期徒刑三
    年六月確定，至87年10月22日假釋期滿執行完畢（不構成累
    犯），猶不知悔改，復於93年1月25日，在臺南市○○路237
    號住處，借予莊智勝新台幣十萬元 (涉犯違反槍砲彈藥刀械
    管制條例部份，另由檢察官簽分偵辦），並收受具殺傷力之
    由仿GL OCK廠一七型半自動手槍改造之土製手槍一把（含彈
    匣）、改造子彈三顆作為擔保後，即未經許可而持有之。嗣
    於同年3月8日12時30分許，在前開住處為臺南市警察局第六
    分局員警，持臺灣臺南地方法院法官核發之搜索票執行搜索
    ，乃在現場二樓辦公室內查獲上開槍彈並依法予以扣押，因
    而得悉上情。
二、案經台南市警察局第六分局報請臺灣臺南地方法院檢察署檢
    察官偵查起訴。
    理  由
一、訊據上訴人即被告甲○○對上開事實，業據其於警訊、偵查
    原審及本院審理中坦承不諱，並有扣於另案之仿ＧＬＯＣＫ
    廠半自動之改造手槍壹枝（含彈匣壹個，槍枝管制編號：0
    000000000號）及土造子彈參顆可證。又該扣案之
    改造手槍一枝及子彈參顆，經送內政部警政署刑事警察局以
    性能檢驗法、試射法鑑驗結果認：「一、係由仿ＧＬＯＣＫ
    廠十七型半自動之手槍製造之玩具手槍，換裝土造金屬槍管
    而成之改造手槍，機械性能良好，可擊發適用子彈，認具殺
    傷力。二、送鑑子彈三顆，認均係由玩具金屬彈殼加裝直徑
    九ｍｍ之金屬彈頭而成之改造子彈，經採樣一顆試射結果：
    可擊發，認具殺傷力。」等情，此有內政部警政署刑事警察
    局九十三年三月二十五日刑鑑字第０九三００五八八五二號
    槍彈鑑驗通知書一份在卷足憑（附於偵查卷第三十六頁至第
    三十八頁），被告自白核與事實相符，犯行堪予認定。
二、按槍砲彈藥刀械管制條例業經修正，並經總統於94年 1月26
    日公佈施行，同年月28日生效，被告犯罪時間在上開修正生
    效前，經比較新舊法律，以舊法有利於行為人，依刑法第2
    條第 1項但書，應適用舊法論處。查被告未經許可，持有前
    開具有殺傷力之仿ＧＬＯＣＫ廠半自動之改造手槍壹枝（含
    彈匣壹個，槍枝管制編號：0000000000號）及土
    造子彈三顆，核其所為，係犯修正前之槍砲彈藥刀械管制條
    例第11條第 4項之未經許可持有可發射子彈具有殺傷力之改
    造手槍罪及同條例第12條第4項未經許可持有子彈罪。被告
    同時持有改造手槍及三顆子彈之行為，屬一行為觸犯數罪名
    之想像競合犯，應依刑法第55條前段規定，從重依槍砲彈藥
    刀械管制條例第11條第4項未經許可持有改造手槍罪處斷。
三、原審予以論罪科刑。固非無見，惟查被告犯罪行為後，槍砲
    彈藥刀械管制條例業經修正，原審不及比較新舊法律，而適
    用有利於被告之法律，尚有未合，被告上訴意旨，請求宣告
    緩刑，雖不足取，惟原判決既有前述可議之處，即屬無可維
    持，應由本院撤銷改判，爰審酌被告於未經許可持有改造槍
    械，危害社會善良風氣及治安，但尚未持槍犯罪，對社會未
    產生實質危害，其犯後均坦承犯行，深表悔意，態度良好等
    一切情狀，量處有期徒刑壹年，併科罰金新臺幣伍萬元，並
    諭知罰金如易服勞役，以新臺幣玖佰元即銀元參佰元折算壹
    日。仿ＧＬＯＣＫ廠半自動之改造手槍壹枝（含彈匣壹個，
    槍枝管制編號：0000000000號）及土造子彈貳顆
    均屬違禁物並依刑法第38條第1項第1款之規定宣告沒收。至
    鑑驗試射之子彈一顆，因試射耗盡，所餘之彈頭、彈殼，均
    已不具殺傷力，俱非屬違禁物，故不予宣告沒收，附此敘明
    。
四、據上論斷，應依刑事訴訟法第369條第1項前段、第364條、
  　第299條第1項前段、現行法規所定貨幣單位折算新台幣條例
    第2條，修正前槍砲彈藥刀械管制條例第11條第4項、第12條
    第4項，刑法第11條前段、第2條第1項但書、第55條、第42
    條第2項、第38條第1項第1款，罰金罰鍰提高標準條例第2條
    ，判決如主文。
本案經檢察官林炎昇到庭執行職務。
中　　華　　民　　國　　94　　年　　4 　　月　　7 　　日
                  刑事第五庭    審判長法　官  楊明章
                                      法　官  沈揚仁
                                      法  官  戴勝利
以上正本證明與原本無異。
如不服本判決，應於收受本判決後十日內向本院提出上訴書狀。
其未敘述上訴理由者並得於提起上訴後十日內向本院補提理由書
狀（均須按他造當事人之人數附繕本）「切勿逕送上級法院」。
　　　　　　　　　　　　　　　　　　　書記官  李珍鳳
中　　華　　民　　國　　94　　年　　4 　　月　　8 　　日
附錄法條：
修正前槍砲彈藥刀械管制條例第11條第4項：
未經許可，持有、寄藏或意圖販賣而陳列第一項所列之槍砲者，
處一年以上七年以下有期徒刑，併科新臺幣七百萬元以下罰金。
槍砲彈藥刀械管制條例第12條第4項：
未經許可，持有、寄藏或意圖販賣而陳列子彈者，處五年以下有
期徒刑，併科新臺幣三百萬元以下罰金。
